臺灣桃園地方法院刑事判決
111年度訴字第153號
公  訴  人  臺灣桃園地方檢察署檢察官 
被      告  許富昇



選任辯護人  謝允正律師(法扶律師)
被      告  鍾宛婷


選任辯護人  蕭烈華律師(法扶律師)
上列被告等因違反毒品危害防制條例案件，經檢察官提起公訴（
110年度偵字第27055號）, 本院判決如下：
    主  文
丙○○犯販賣第三級毒品而混合二種以上之毒品未遂罪，處有期
徒刑貳年肆月。
扣案咖啡包貳拾參包(白色包裝15包，驗前總毛重127.24公克；
紅色包裝8包，驗前總毛重65.23公克)、蘋果牌IPHONE手機壹支(
行動門號：0000000000，含SIM卡1枚)均沒收。
甲○○無罪。
    事  實
一、丙○○已預見毒品咖啡包可能遭任意添加種類，而混合含有二
    種以上之毒品，亦明知4-甲基甲基卡西酮係第2條第2項第3
    款所列管之第三級毒品，不得販賣，竟基於意圖營利販賣第
    三級毒品而混合二種以上毒品之不確定故意，於民國110年7
    月19日，在不詳地點，由丙○○透過網際網路以通訊軟體TWITT
    ER暱稱「音符（圖示）課長」發送販毒訊息予喬裝員警，約
    定以新臺幣（下同）8,000元之價格販賣含有第三級毒品4-
    甲基甲基卡西酮、第四級毒品硝西泮毒品成分之咖啡包23包
    （下稱毒品咖啡包）予喬裝員警，並相約在桃園市○○區○○○
    街000○0號停車場內交易。嗣由不知情之甲○○(詳下無罪部分
    所述)駕駛車牌號碼000-0000號自小客車搭載丙○○於110年7月1
    9日下午4時許抵達上址，欲進行上開交易之時，旋因喬裝員警
    當場表明警察身分遭查獲而未遂，並扣得預供毒品交易之咖
    啡包23包(白色包裝15包，驗前總毛重127.24公克；紅色包
    裝8包，驗前總毛重65.23公克)、丙○○所有之蘋果牌IPHONE
    手機1支(行動門號：0000000000，含SIM卡1枚)、甲○○所有
    之蘋果牌IPHONE手機(行動門號：0000000000，含SIM卡1枚)
    1支，因而查悉上情。
二、案經桃園市政府警察局大園分局報告臺灣桃園地方檢察署檢
    察官偵查起訴。
    理  由
壹、有罪部分(即被告丙○○部分)：
一、按被告以外之人於審判外之陳述，雖不符刑事訴訟法第159
    條之1 至第159 條之4 之規定，而經當事人於審判程序同意
    作為證據，法院審酌該言詞陳述或書面陳述作成時之情況，
    認為適當者，亦得為證據。當事人、代理人或辯護人於法院
    調查證據時，知有刑事訴訟法第159 條第1 項不得為證據之
    情形，而未於言詞辯論終結前聲明異議者，視為有前項之同
    意，刑事訴訟法第159 條之5 定有明文。查本判決所引用被
    告丙○○以外之人於審判外作成之相關供述證據，雖屬傳聞證
    據，惟檢察官、被告丙○○及其辯護人於本院準備程序、審判
    期日均未對證據能力有所爭執，亦未於言詞辯論終結前聲明
    異議，本院審酌上開證據資料製作時之情況，尚無違法不當
    及證明力明顯過低之瑕疵，亦認為以之作為證據應屬適當，
    故認前揭證據資料均有證據能力。又本判決就被告丙○○有罪
    部分所引用之其餘非供述證據，查無違反法定程序取得之情
    形，亦均認具證據能力。
二、上揭被告丙○○意圖營利販賣毒品咖啡包之事實，除就其所販
    售之咖啡包屬混合2種以上之毒品成分之咖啡包矢口否認具
    有故意(詳下所述)外，業據被告於警詢、偵查、本院準備程
    序及審理時均坦承不諱，且被告丙○○本件販賣毒品咖啡包之
    查獲經過，除有現場查獲之毒品咖啡包23包、被告丙○○持用
    之手機扣案可佐，亦有被告臉書翻拍資料、警方與被告間通
    訊軟體翻拍之對話紀錄、現場查獲現場暨扣案物、作案車輛
    等刑案照片(見偵字卷第87頁、88-96頁、97-108頁)、被告
    與毒品上游通訊軟體翻拍對話紀錄之刑案照片(見偵字卷第1
    11-113頁)在卷可按，且上揭遭扣案之毒品咖啡包經送鑑後
    ，結果亦呈含有第三級毒品4-甲基甲基卡西酮、第四級毒品
    硝西泮毒品成分反應，復有内政部警政署刑事警察局110年1
    0月7日刑鑑字第1100083328號鑑定書（110年偵字第27055號
    卷，第237至238頁）可憑，則上揭被告丙○○販賣毒品咖啡包
    之事實自堪認定。
三、至被告固坦承上揭販賣毒品咖啡包之販賣第三級毒品未遂之
    犯行，然其於準備程序時對於上揭販賣毒品咖啡包為混合型
    3、4級毒品乙節係供承：我不知道裡面有什麼毒品，我也不
    知道可能含有幾種毒品，確實是可能含有不同毒品等語(見
    本院卷91頁)，而其辯護人亦為被告利益辯護略以：被告僅
    知所販賣之毒品咖啡包含有第三級毒品，不知混有第四級毒
    品，且依鑑定報告所示，鑑得之第四級毒品硝西泮甚微，被
    告與員警喬裝買家間之對話紀錄亦未曾談論所販賣之毒品咖
    啡包含有2種以上毒品成分，依罪疑唯輕應認被告主觀上無
    賣混合2種以上毒品之犯罪決意云云(見本院卷90頁、149-15
    0頁)。惟按刑法第13條第1項明定：行為人對於構成犯罪之
    事實，明知並有意使其發生者為故意。同條第2項明定：行
    為人對於構成犯罪之事實，預見其發生，而其發生並不違背
    其本意者，以故意論。蓋以認識為犯意之基礎，無認識即無
    犯意可言，但不論其為「明知」或「預見」，皆為故意犯主
    觀上之認識，只是認識之程度強弱有別，行為人有此認識進
    而有「使其發生」或「任其發生」之意思，則形成犯意，前
    者為確定故意或直接故意，後者為不確定故意或間接故意（
    最高法院96年度台上字第4808號判決意旨參照）。查扣案毒
    品咖啡包23包，經送鑑後，足認被告所販售而遭扣案之上揭
    毒品咖啡包確含有第三級毒品4-甲基甲基卡西酮、第四級毒
    品硝西泮成分之2種以上毒品成分甚明，而上揭咖啡包業經
    摻雜、調合而置於同一包裝內，並作為沖泡飲品販售，客觀
    上自該當販賣第3級毒品而混合2種以上毒品之要件無訛。再
    依被告於警詢時及偵訊時亦自承有施用毒品咖啡包之情形，
    及參諸被告於警詢時自承其購入毒品之價格為2萬元，100包
    ，即成本為每包200元，本件係以8000元販售23包予員警喬
    裝之買家，且其於110年6月下旬即開始販售咖啡包，已成功
    交易十幾次等情(見偵字卷第159-161頁)，可見被告丙○○有
    意透過販賣毒品咖啡包獲利之意明若觀火，是依其主觀上有
    販賣毒品營利之意圖及籍此牟利之明確決意下，其既知悉無
    法確認扣案毒品咖啡包內究含有何種成分之毒品，或各該毒
    品混合之比例為何，仍堅決有意出售他人，顯見被告對於該
    毒品咖啡包究含有第3級毒品或第4級毒品或兼含此2級別毒
    品，均在所不問，核屬不違背其本意，復衡諸現今新興毒品
    種類或混合各式各樣毒品成分毒咖啡包快速竄起，且一再被
    警方查獲，此亦廣為報章媒體所報導，被告既為有施用新興
    毒品經驗之人，本有相當之認識，況自其與員警喬裝之買家
    之對話紀錄可知，其與員警介紹分析之毒品種類計有：「藍
    眼、黃眼、玩很大、兄弟、LV、IG、555、螃蟹、彩惡、女
    孩、AP、黑粒、二代王老」等13種以上之毒品咖啡包，且能
    就其藥效向買家分析何種毒品施用起來「硬不硬」、或是軟
    的要推哪種毒品咖啡包等對談內容(見偵字卷第89-91頁)，
    亦可見被告就毒品咖啡包之內容物、毒品效用確有異於常人
    之特殊認知，並極為熟知各類毒品咖啡包之交易情形，益見
    被告丙○○就所販售之毒品咖啡包具有販賣第3級毒品而混合2
    種以上之毒品之不確定故意甚明，參照前揭最高法院判決意
    旨，就被告所為，自應適用毒品危害防制條例第9條第3項規
    定無誤。
四、綜上所述，被告丙○○之販賣第3級毒品而混合2種以上之毒品
    未遂犯行堪以認定，自應依法論科。
五、核被告丙○○所為，係犯毒品危害防制條例第9條第3項、第4
    條第6項、第3項之販賣第三級毒品而混合二種以上之毒品未
    遂罪，應適用最高級別即販賣第三級毒品未遂之法定刑，並
    加重其刑至二分之一。其意圖販賣而持有毒品之低度行為，
    為販賣之高度行為所吸收，不另論罪。至起訴書之犯罪事實
    及法條，原僅記載被告丙○○涉犯毒品危害防制條例第4條第6
    項、第3項之販賣第三級毒品未遂罪等內容，然此經公訴檢
    察官於本院111年8月1日當庭以言詞更正為上述之法條，且
    事實部分亦更正為被告丙○○、甲○○主觀上已預見其等所販賣
    之毒品咖啡包可能遭任意摻雜不同種類而混合二種以上毒品
    之不確定故意之犯意聯絡，有是日準備程序筆錄可按，且本
    院於準備程序、審理程序時均諭知上揭法條予被告、辯護人
    知悉，被告、辯護人就該更正後之事實、罪名亦為實質辯論
    ，並無礙於其等攻擊防禦，附此敘明。又其著手於販賣行為
    之實行而不遂，為未遂犯，爰依刑法第25條第2項之規定，
    減輕其刑。另被告丙○○及其辯護人就本案混合2種毒品之加
    重構成要件雖均辯稱被告並無認知，而無故意云云。惟按民
    國109年1月15日修正公布，同年7月15日生效施行毒品危害
    防制條例增訂第9條第3項規定：「犯前五條之罪（按即毒品
    危害防制條例第4條至第8條）而混合二種以上之毒品者，適
    用其中最高級別毒品之法定刑，並加重其刑至二分之一」，
    係考量毒品查緝實務，施用混合毒品之型態日益繁多，且因
    混合毒品之成分複雜，施用後所造成之危險性及致死率均高
    於施用單一種類者，為加強遏止混合毒品之擴散，乃增訂犯
    毒品危害防制條例第4條至第8條之罪，而有混合2種以上毒
    品之情形者，加重其刑至二分之一（立法理由參見）。又雖
    立法理由另指出：此項規定係就現今不同犯罪類型之個別犯
    罪行為予以加重，屬刑法分則加重之性質而成為另一獨立之
    罪等語。惟本罪僅係將想像競合犯從一重處斷之法律效果明
    定，仍係以同條例第4條至第8條之構成要件及法定刑為基礎
    ，而加重各該罪法定刑至二分之一。就此以觀，行為人既就
    犯同條例第4條至第8條之罪自白犯行，對於以一行為犯之，
    而客觀上混合第二種以上毒品之事實縱未為自白，惟立法者
    既明定為單一獨立之犯罪類型，為避免對同一行為過度或重
    複評價，以符合罪刑相當原則，自無因科刑實質上等同從一
    重處斷之結果，而剝奪行為人享有自白減刑寬典之理。又同
    條例第17條第2項規定：「犯第4條至第8條之罪於偵查及歷
    次審判中均自白者，減輕其刑」，未將屬獨立罪名之同條例
    第9條第3項之罪列入，若拘泥於所謂獨立罪名及法條文義，
    認為行為人自白犯該獨立罪名之罪，不能適用上開減輕其刑
    規定，豈為事理之平，故應視就其所犯同條例第4條至第8條
    之罪有無自白而定（最高法院111年度台上字第1154號判決
    意旨參照），是被告丙○○於歷次供述均自白基於營利意圖，
    價售毒品與喬裝買家之員警，已符合毒品危害防制條例第4
    條販賣毒品罪之構成要件，則依上揭最高法院判決旨趣，被
    告丙○○本件仍可適用毒品危害防制條例第17條第2項之自白
    減刑規定，爰依法減輕其刑。被告丙○○同時合於上揭刑之加
    重、減輕事由，應依刑法第70條、第71條規定，先加重後遞
    減輕之。至被告丙○○雖於曾供述其社群軟體暱稱「一拳超人
    」之友人為其購毒來源等語，惟經本院函詢承辦檢、警，本
    案有無因被告丙○○供述因而查獲其他正犯或共犯，均經回覆
    ：未有因被告供述查獲其他共犯或正犯等情，有臺灣桃園地
    方檢察署111 年8 月26日丁○秀金110 偵27055 字第1119100
    423號函（111 年訴字第153 號卷，第173 頁）、桃園市政
    府警察局大園分局111年8月24日園警分刑字第1110028688號
    函暨其附件（111年訴字第153號卷，第175頁）在卷可憑，
    是本件無從依毒品危害防制條例第17條第1項規定減輕其刑
    ，附此敘明。
六、另按刑法第59條所規定「犯罪情狀顯可憫恕，認科最低度刑
    仍嫌過重者，得酌量減輕其刑」，係指犯罪另有特殊之原因
    與環境，在客觀上足以引起一般同情，認為即予宣告法定最
    低度刑期，猶嫌過重者，始有其適用，至行為人犯罪之動機
    、目的、犯罪之手段、犯罪後所生之損害、犯罪後之態度等
    ，僅屬得於法定刑內審酌量刑之事項，非酌量減輕之理由）
    ，查被告丙○○本件係販賣毒品未遂，於本案之犯罪情狀本未
    存有特殊之原因與環境而在客觀上足以引起一般同情，難認
    有顯可憫恕而科最低度刑仍嫌過重之情事，且被告可適用刑
    法第25條第2項及毒品危害防制條例第17條第2項之規定遞減
    其刑，衡情亦無「情輕法重」之憾，故本院認無刑法第59條
    適用之餘地，附此敘明。
七、爰審酌被告丙○○年輕力壯，不思以正當工作換取報酬，無視
    毒品氾濫對國人身心與社會風氣、治安之極大負面影響，竟
    貪圖私利，販賣第三級毒品而混合二種以上之毒品，且其欲
    販售之毒品數量非少，並在其社交通訊等軟體上公然張貼大
    量咖啡包等圖案，行為乖張且目無法紀之情形甚明，兼衡其
    犯罪動機、目的、手段、交易毒品之種類及數量、犯後始終
    坦承意圖營利販賣毒品之犯後態度、及其於警詢時自承之智
    識程度、職業狀況、家庭經濟狀況等一切情狀，量處如主文
    所示之刑，以資懲儆。
八、按毒品危害防制條例案件對於查獲之製造、運輸、販賣、意
    圖販賣而持有、以非法方法使人施用、引誘他人施用及轉讓
    第三、四級毒品之沒收，並無特別規定，如其行為已構成犯
    罪，則該毒品即屬不受法律保護之違禁物，應回歸刑法之適
    用，依刑法第38條第1 項第1 款之規定沒收之，有最高法院
    96年度台上字第6867號判決意旨可資參照。故本件扣案之毒
    品咖啡包23包(白色包裝15包，驗前總毛重127.24公克；紅
    色包裝8包，驗前總毛重65.23公克，詳偵字卷扣押物品清單
    ，編號1、2)，分別含有上揭3、4級毒品成分業如前述，自
    均應依刑法第38條第1項規定宣告沒收，又盛裝毒品之包裝
    袋，以現今所採行之鑑驗方式，包裝袋仍會殘留微量毒品，
    無法將之完全析離，故應與所盛裝之毒品併予沒收，另送驗
    耗損之毒品，因已鑑析用罄而滅失，自無庸予以沒收。扣案
    被告丙○○所有之蘋果牌IPHONE手機1支(行動門號：00000000
    00，含SIM卡1枚)，為被告販毒所用之物，業經被告丙○○供
    承無訛，不問屬於犯罪行為人與否，應依毒品危害防制條例
    第19條第1項規定宣告沒收。
貳、無罪部分(即被告甲○○部分)：
一、公訴意旨略以：被告甲○○、丙○○均明知4-甲基甲基卡西酮係
    第2條第2項第3款所列管之第三級毒品，不得販賣，竟仍基於
    販賣第三級毒品以牟利之犯意，於民國110年7月19日，在不詳
    地點，由丙○○透過網際網路以通訊軟體TWITTER暱稱「音符
    （圖示）課長」發送販毒訊息予喬裝員警，約定以新臺幣（
    下同）8,000元之價格販賣含有上開第三級之毒品咖啡包23
    包（下稱毒品咖啡包）予喬裝員警，並相約在桃園市○○區○○
    ○街000○0號停車場內交易。嗣因甲○○駕駛車牌號碼000-0000號
    自小客車搭載丙○○於110年7月19日下午4時許抵達上址，欲進
    行上開交易之時，旋因喬裝員警當場表明警察身分遭查獲而未
    遂，並扣得毒品咖啡包23包(白色包裝15包，驗前總毛重127
    .24公克；紅色包裝8包，驗前總毛重65.23公克)、丙○○所有
    之蘋果牌IPHONE手機1支(行動門號：0000000000，含SIM卡1
    枚)、甲○○所有之蘋果牌IPHONE手機(行動門號：0000000000
    ，含SIM卡1枚)1支，因認被告甲○○涉有毒品危害防制條例第
    4條第6項、第3項之販賣第三級毒品罪嫌。
二、按刑事訴訟法第154條第2項規定：「犯罪事實應依證據認定
    之，無證據不得認定犯罪事實。」，同法第310 條第1款規
    定：「有罪之判決書應於理由內記載認定犯罪事實所憑之證
    據及其認定之理由」，是依上開規定，刑事判決書應記載主
    文與理由，於有罪判決書方須記載犯罪事實，並於理由內記
    載認定犯罪事實所憑之證據及其認定之理由。而所謂認定犯
    罪事實所憑之「證據」，即為該法第154 條第2 項規定之「
    應依證據認定之」之「證據」。職是，有罪判決書理由內所
    記載據以確定具體刑罰權有無之事實所憑之證據，自須經嚴
    格證明，另外涉及僅須自由證明事項，即不限定有無證據能
    力之證據，及彈劾證人信用性可不具證據能力之彈劾證據。
    倘法院審理結果，認為不能證明被告犯罪，而為無罪之諭知
    ，在無罪判決書內，因檢察官起訴之事實，法院審理結果，
    認為被告之犯罪不能證明，而為無罪之諭知，則被告並無檢
    察官所起訴之犯罪事實存在，即無刑事訴訟法第154 條第2 
    項所規定「應依證據認定之」犯罪事實存在，則依刑事訴訟
    法第308 條前段規定，無罪之判決書只須記載主文及理由，
    而理由之論敘，僅須與卷內所存在之證據資料相符，且與經
    驗法則、論理法則無違即可，所使用之證據並不以具有證據
    能力之證據為限，即使不具證據能力之傳聞證據，亦非不得
    資為彈劾證據使用。是以，無罪之判決書，就傳聞證據是否
    例外具有證據能力，本無須於理由內論敘說明（最高法院10
    0 年度台上字第2980號判決要旨參照）。依上，本件被告既
    經本院認定犯罪不能證明，而為無罪之諭知，就此無罪之判
    決即不再論述所援引有關證據之證據能力。
三、按犯罪事實應依證據認定之，無證據不得認定犯罪事實；不
    能證明被告犯罪者，應諭知無罪之判決，刑事訟訴法第154
    條第2 項、第301 條第1 項分別定有明文。再刑事訴訟法第
    161 條第1 項規定：檢察官就被告犯罪事實，應負舉證責任
    ，並指出證明之方法。因此，檢察官對於起訴之犯罪事實，
    應負提出證據及說服之實質舉證責任。倘其所提出之證據，
    不足為被告有罪之積極證明，或其指出證明之方法，無從說
    服法院以形成被告有罪之心證，基於無罪推定之原則，自應
    為被告無罪判決之諭知。又認定不利於被告之事實，須依積
    極證據，苟積極證據不足為如此認定時，即應為有利於被告
    之認定，更不必有何有利之證據；事實之認定，應憑證據，
    如未能發現相當之證據，或證據不足以證明，自不能以推測
    或擬制之方法，以為裁判之基礎；認定犯罪事實所憑之證據
    ，雖不以直接證據為限，間接證據亦包括在內；然而無論直
    接或間接證據，其為訴訟上之證明，須於通常一般之人均不
    致有所懷疑，而得確信其為真實之程度者，始得據為有罪之
    認定，且認定犯罪事實應依證據，為刑事訴訟法所明定，故
    被告否認犯罪事實所持之辯解，縱屬不能成立，仍非有積極
    證據足以證明其犯罪行為，不能遽為有罪之認定。另被告之
    自白，不得做為有罪判決之唯一證據，仍應調查其他必要之
    證據，以察其是否與事實相符，刑事訴訟法第156 條第2 項
    亦有明定。
四、公訴意旨認被告甲○○涉有上開販賣毒品罪嫌，無非係以被告
    曾於警詢、偵訊為不利於己之供述，並有證人即同案被告丙
    ○○於警詢及偵訊中之證述、被告丙○○、甲○○之通訊軟體對話
    紀錄作為其主要論據。
五、訊據被告甲○○固坦承於本件警方查獲被告丙○○販毒之際，亦
    有在交易現場附近之車上被查獲，且其有因被告丙○○之託，
    而幫他開車到中壢休息區等情不諱，然堅決否決有何公訴意
    旨所認之販賣毒品罪嫌，並辯稱：和被告丙○○是網友，當天
    是丙○○說要送貨，但沒說送什麼貨，他說要從彰化開車上來
    載我出去散心，後來在110年7月19日下午1、2時許有來我戶
    籍地接我，一開始是被告丙○○開車，後來被告丙○○說他開車
    累了，問我會不會開車，叫我開到中壢休息區，我沒問他要
    幹嘛，也沒想那麼多，他後來下車後，我在車上抽菸等他，
    後來警察就拿槍指著我叫我下車等語(見本院卷第88-89頁)
    。
六、上揭被告甲○○、丙○○2人本件為警查獲之經過，及同案被告
    丙○○確有如前揭判決有罪之販賣混合型毒品咖啡包之事實，
    有前揭事證可佐，並經本院認定如前，則除就被告甲○○爭執
    其無與被告丙○○有何販賣毒品咖啡包之犯意聯絡與行為分擔
    外，其餘客觀事實自堪認定。則本件之被告甲○○涉嫌販賣毒
    品罪之爭點即係被告甲○○就被告丙○○之販賣毒品行為是否有
    犯意聯絡與行為分擔，而應負共同正犯之責任？經查：
　㈡證人即被告丙○○於本院審理時，證述確實有向被告甲○○講要
    送貨乙情，但確實不知道被告甲○○知不知道他講的送貨是指
    要賣毒品咖啡包，且不曾和甲○○講送貨是什麼意思，有向她
    說我累了叫她幫忙開一下車，甲○○有問去哪，我就給她地址
    ，且說明於檢察官面前說被告鍾宛庭知道要交易毒品，是以
    其立場判斷被告甲○○應該知道，而其之認知是因為認為被告
    甲○○知道其有毒品前科、或有在喝咖啡包、或可能有看過其
    賣咖啡包之貼文，但這個是心中的猜測等語(見本院卷258-2
    70頁)，是依證人丙○○所證，其先前固曾在偵訊中指證被告
    甲○○知道其送貨就是要去交易毒品咖啡包等情，委屬其臆測
    之詞，並無任何自被告甲○○處得悉其確知當日是要交易毒品
    咖啡包之情形，即難以其臆測下之證述遽為不利於被告鍾宛
    庭之認定，且觀諸被告丙○○歷次於警詢、偵訊及審理中證述
    ，始終堅稱被告甲○○與其無任何分工、分紅，被告甲○○開車
    至中壢休息區也是因為其自彰化開車北上疲勞，始請被告甲
    ○○幫忙開車乙情以觀，縱不論被告甲○○是否知悉被告丙○○當
    日前往中壢休息區是要交易毒品，被告甲○○於客觀上亦無任
    何參與被告丙○○犯罪之動機或必要可言，且依被告丙○○、甲
    ○○間之通訊軟體對話紀錄亦可見，於被告丙○○自彰化出發前
    ，被告甲○○在得悉被告丙○○稱要北上去送貨後，其僅回覆：
    「我也要跟」，其間並無任何討論與毒品咖啡包有關之對話
    或利益、分工情事至為明確，且自雙方對話內容，亦可見被
    告丙○○此行與被告甲○○碰面實屬偶然之碰面，且觀諸被告甲
    ○○與丙○○間成行前之對話中，亦可見被告甲○○向被告丙○○稱
    「乖，把龜頭伸出來、還有帳沒和你算，跑去跟人家說我想
    跟你啪，打死你」等曖昧語句及被告甲○○有問被告丙○○送完
    貨後要幹嘛等情形，亦可佐證被告丙○○當日是臨時與被告甲
    ○○相約，而被告甲○○與被告丙○○相約之主要目的與被告丙○○
    係為交易毒品咖啡包始北上之目的顯然有異，此見被告甲○○
    之重點多在單純跟著被告丙○○出去或等其辦完送貨的事後要
    另外做什麼而非送貨該事本身甚明，且被告丙○○於審理中亦
    敘明其當日用以交易之毒品咖啡包是放在後座有用盒子手提
    袋遮掩或包裝外觀，沒辦法看得到裡面的東西等語在卷明確
    ，益見被告甲○○自搭乘被告丙○○之車輛及駕車抵達中壢休息
    區為警查獲前，其未曾見到被告丙○○所欲送之貨物為何？徒
    憑被告丙○○曾向其告以要送貨乙詞，實難遽以推論被告甲○○
    即知悉並有意參與被告丙○○之毒品咖啡包交易。
　㈢又被告甲○○固曾於警詢、偵訊中自承知道被告丙○○北上之行
    是要去販賣毒品咖啡包乙情，然其與辯護人於本院準備程序
    及審理中均主張於警詢時之供述欠缺任意性，且受警詢階段
    不正取供之持續影響，於偵訊時雖未遭檢察官有任何不正訊
    問情事，故仍與警詢時為相同之供述，並主張應勘驗當時之
    警詢光碟以確認被告甲○○之供述任意性等語，然查本件被告
    甲○○於警詢時之錄音光碟，僅有畫面但無聲音可播放，且警
    方亦無相關錄音或錄影光碟、存檔可供調閱等情，有桃園市
    政府警察局大園分局111年5月20日園警分刑字第1110017210
    號函暨其附件、職務報告（本院卷第109頁、111頁）在卷可
    憑，而本件經傳訊證人即員警王傳業、劉冠昇到庭證述，固
    未能認被告甲○○有遭不正訊問情事，然依證人王傳業、劉冠
    昇證述亦可知，操作警詢筆錄之錄音、影之作業，僅須把檔
    案打開按一個按鈕就可以同時錄音錄影，錄音錄影是同步的
    ，而且原則上不會出現有影像無聲音或無聲音有影像之情形
    ，則被告甲○○之上揭警詢光碟僅有影像而無聲音，確屬特殊
    例外之異常情形無誤，且被告甲○○既未操作上揭設備，更不
    負責保管相關檔案、光碟，就此異常情事自無由歸咎於被告
    甲○○，是其於警詢及其後於偵訊中之不利於已供述之證明力
    即堪質疑，非無瑕疵可指，相較於被告甲○○於本院準備程序
    及審理中之供述，其先前不利於已之供述部分既無較高之可
    信度，即不能遽認其先前不利於已之供述相較於本院時之供
    述較可憑採，且觀諸被告甲○○自警詢時即堅稱與被告丙○○之
    販毒行為沒有分工、沒有獲利、其沒有想這麼多等語，迄於
    偵訊時亦為相同一致之供述，同亦敘明幫被告丙○○開車的原
    因，是因為被告丙○○說他很累，於是換成她開車，不僅與證
    人丙○○所證一致外，亦與當時被告丙○○驅車北上之客觀情形
    相符，至被告甲○○固於審理中供承其有看過被告丙○○之推特
    網頁資料(參偵字卷第87頁、本院卷271頁)，然綜合其上之
    文字與圖片固可悉為毒品咖啡包，惟並無直接載明販賣毒品
    之文字，或有其他與本件販賣毒品咖啡包有關之內容，且甲
    ○○於審理中亦稱其是因為朋友介紹才認識被告丙○○，後來有
    加過他的推特，但仍堅稱未因看過上揭圖文資料而聯想到本
    次丙○○所說之送貨即為交易毒品咖啡包，本次僅是為與被告
    丙○○共同出遊散心等語(見本院卷289頁)，亦無從以此遽為
    不利於被告甲○○之認定，況衡情被告2人分處桃園、彰化2地
    ，平時相距百里之遙，本次見面成行之原因亦屬偶然，有前
    述2人間之通訊軟體對話紀錄可證，又販賣毒品之罪責甚重
    ，被告甲○○既對被告丙○○之販毒行為幾未加聞問，亦無任何
    分工、分紅之約定，其主觀上實無參與或協助之動機，且被
    告甲○○為被告丙○○駕車乙節，亦因被告丙○○突稱疲勞所致，
    而被告甲○○既與被告丙○○同車，且有意與其出遊散心，當下
    亦無同車之他人可予代駕，若基於行車安全之考量始由其駕
    車，亦難認與常情有違，是被告甲○○辯稱其主觀上並無參與
    被告丙○○販賣毒品之意，且為其駕車僅係因被告丙○○聲稱疲
    勞而代為駕駛，並非販賣毒品之分擔行為乙節，即非全然無
    據。
　㈣綜上所述，被告甲○○曾於警詢、偵訊中對已不利之陳述，本
    不得作為其有罪判決之唯一證據，且有前述之明顯瑕疵可指
    ，證明力已然欠足，且證人丙○○之證述屬臆測之詞亦經交互
    詰問之過程而臻明確，另被告2人間之通訊軟體對話紀錄亦
    不能補強證明被告甲○○與被告丙○○間具有販賣毒品咖啡包之
    犯意聯絡、或有行為分擔之約定，遍查全卷亦無其他證據足
    以佐證被告甲○○有參與販毒行為之動機或犯意，則本件在欠
    缺足夠積極證據下，自應為有利於被告甲○○之認定，是本件
    檢察官所舉前開事證經綜合評價之結果，尚未達於通常一般
    人均不致有所懷疑，而得確信其為真實之程度，本院尚無從
    形成有罪確信之心證，即無從認定被告甲○○有何公訴意旨所
    指之販賣品犯行，自應對被告甲○○為無罪之諭知。
據上論斷，應依刑事訴訟法第299條第1項前段、第301條第1項，
判決如主文。
本案經檢察官乙○○提起公訴及檢察官林奕瑋到庭執行職務。　
中　　華　　民　　國　　111 　年　　12　　月　　8 　　日
                  刑事第七庭審判長法　官    陳佳宏
                                  法　官    方楷烽
                                  法　官    黃弘宇
以上正本證明與原本無異。
如不服本判決應於收受判決後20日內向本院提出上訴書狀，並應
敘述具體理由。其未敘述上訴理由者，應於上訴期間屆滿後20日
內向本院補提理由書(均須按他造當事人之人數附繕本)「切勿逕
送上級法院」。 
    　　　　　　　　　　　　　　　書記官　  洪郁筑
中　　華　　民　　國　　111 　年　　12　　月　　8 　　日





所犯法條：
毒品危害防制條例第4條
製造、運輸、販賣第一級毒品者，處死刑或無期徒刑；處無期徒
刑者，得併科新臺幣3千萬元以下罰金。
製造、運輸、販賣第二級毒品者，處無期徒刑或10年以上有期徒
刑，得併科新臺幣1千5百萬元以下罰金。
製造、運輸、販賣第三級毒品者，處7年以上有期徒刑，得併科
新臺幣1千萬元以下罰金。
製造、運輸、販賣第四級毒品者，處5年以上12年以下有期徒刑
，得併科新臺幣5百萬元以下罰金。
製造、運輸、販賣專供製造或施用毒品之器具者，處1年以上7年
以下有期徒刑，得併科新臺幣1百50萬元以下罰金。
前五項之未遂犯罰之。
毒品危害防制條例第9條
成年人對未成年人販賣毒品或犯前三條之罪者，依各該條項規定
加重其刑至二分之一。
明知為懷胎婦女而對之販賣毒品或犯前三條之罪者，亦同。
犯前五條之罪而混合二種以上之毒品者，適用其中最高級別毒品
之法定刑，並加重其刑至二分之一。